# 代扣职工个人社保的账务处理

提问人：_ 冰人 时间：2018-07-12 09:09:02
关于公司代扣的职工个人社保的账务处理。 1 、计提工资、社保时，借：管理费用、生产成本等 贷：应付职工薪酬-工资-社保-单位部分 2 、发放工资同时代扣个人部分的社保： 借：应付职工薪酬-工资 贷：银行存款 应付职工薪酬-社保-个人部分
有的单位把代扣的个人社保放在其他应付款，是否也可以？

回答人：chenyiwei
实务中存在此类做法，但严格来说不符合准则规定。你主帖中的做法是比较合理的做法。

提问人：心海拂清风 时间：2019-04-18 15:26:34
个人部分的社保是否通过其他应付款核算更为合理？实物中部分两种做法都有，谢谢。

回答人：chenyiwei
从应付职工薪酬转入其他应付款，可以这样处理。